```{r data generation, echo = FALSE, results = "hide"}
sc <- NULL
while(is.null(sc)) {
  
  b0 <- 474
  b1 <- 0.309
  sigma <- 117
  
  x <- round(runif(1, -2, 2), 1)
  
  prob <- sample(seq(0.1, 0.9, by=0.1), 1)
  
  yhat <- b0 + b1 * x 

  sol <- round(qnorm(prob, yhat, 117), 1)
  sc <- num_to_schoice(sol, range = c(50, 1200), delta = 50, digits = 1)
}
```

Question
========

Si consideri il seguente output relativo ad un modello di regressione che è stato adattato usando Stan:

````
> fit$summary(c("alpha", "beta", "sigma"))
  variable    mean  median     sd    mad       q5     q95  rhat ess_bulk ess_tail
  <chr>      <dbl>   <dbl>  <dbl>  <dbl>    <dbl>   <dbl> <dbl>    <dbl>    <dbl>
1 alpha    474.    474.    21.1   20.4   439.     508.     1.00   12093.    9976.
2 beta       0.309   0.315  0.145  0.139   0.0640   0.536  1.00   11148.    9048.
3 sigma    117.    115.    17.6   16.1    92.4    149.     1.00   10085.    9068.
````

Supponiamo che il modello ipotizzi una distribuzione gaussiana di possibili valori $y$ centrati su $\hat{y}$. Si consideri una tale distribuzione in corrispondenza di $X$ pari a `r x`; si trovi il valore $Y$ che lascia sotto di sè una probabilità pari a `r prob`.

```{r questionlist, echo = FALSE, results = "asis"}
answerlist(sc$questions, markup = "markdown")
```


Solution
========

````
  b0 <- 474
  b1 <- 0.309
  sigma <- 117
  
  x <- round(runif(1, -2, 2), 1)
  
  prob <- sample(seq(0.1, 0.9, by=0.1), 1)
  
  yhat <- b0 + b1 * x 

  sol <- round(qnorm(prob, yhat, 117), 1)
````

```{r solutionlist, echo = FALSE, results = "asis"}
answerlist(ifelse(sc$solutions, "True", "False"), markup = "markdown")
```

Meta-information
================
extype: schoice
exsolution: `r mchoice2string(sc$sol)`
exname: regression_04
