```{r data generation, echo = FALSE, results = "hide"}
sc <- NULL
while(is.null(sc)) {
  
  avg_x <- round(rnorm(1, 12, 3), 1)
  var_x <- round(rnorm(1, 30, 5), 1)
  avg_y <- round(rnorm(1, 50, 5), 1)
  var_y <- round(rnorm(1, 40, 5), 1)
  
  b0_seq <- seq(20, 30, by=1)
  b0 <- sample(b0_seq, 1)
  
  b1_seq <- seq(-10, -1, by=0.1)
  b1 <- sample(b1_seq, 1)
  
  months_number <- sample(2:24, 1)
  
  rand_err <- sample(c(-5, -4, -3, -2, -1, 1, 2, 3, 4, 5), 1)
  
  exp_val <- b0 + b1 * months_number 
  y <- exp_val + rand_err
  
  sol <- 0
  sc <- num_to_schoice(sol, range = c(-10, 10), delta = 1, digits = 2)
}
```

Question
========

Nel trattamento del Disturbo da Stress Post Traumatico (PTSD), è stato rilevato che la meditazione contribuisce ad alleviare i sintomi del PTSD. Nello specifico produce una diminuzione del numero di flashback esperiti dal paziente. In uno studio è stata trovata la seguente relazione lineare tra il numero di mesi di pratica di meditazione e il numero di flashback:
  
  numero_flashback = `r b0` + `r b1` $\times$ mesi_meditazione + $e$
  
Si consideri un paziente che si impegna nella pratica della meditazione da `r months_number` mesi. Supponiamo che il paziente dichiari un numero di flashback pari a `r y`. Supponiamo inltre che nel campione la media del numero di feedback sia `r avg_y` con varianza `r var_y` e la media del numero di mesi di meditazione sia `r avg_x` con varianza `r var_x`.

Si trovi l'errore ($e = y - \hat{y}$) medio compiuto dal modello di regressione.


```{r questionlist, echo = FALSE, results = "asis"}
answerlist(sc$questions, markup = "markdown")
```


Solution
========

l'errore medio è sempre 0

```{r solutionlist, echo = FALSE, results = "asis"}
answerlist(ifelse(sc$solutions, "True", "False"), markup = "markdown")
```

Meta-information
================
extype: schoice
exsolution: `r mchoice2string(sc$sol)`
exname: regression_03
