```{r data generation, echo = FALSE, results = "hide"}
sc <- NULL
while(is.null(sc)) {

  library("tidyverse")
  library("rstan")
  library("cmdstanr")
  library("rio")
  library("here")
  library("posterior")
  
  rstan_options(auto_write = TRUE) # avoid recompilation of models
  options(mc.cores = parallel::detectCores()) # parallelize across all CPUs
  Sys.setenv(LOCAL_CPPFLAGS = "-march=native") # improve execution time

  d <- rio::import(here::here("quiz", "60_reg_lin", "data", "MehrSongSpelke_exp_1.csv"))
  
  d1 <- d %>% 
    dplyr::filter(exp1 == 1 & Familiarization_Gaze_to_Unfamiliar > 100)
  
  d1$fam_c <- 
  d1$Familiarization_Gaze_to_Familiar - mean(d1$Familiarization_Gaze_to_Familiar)
  
  data_list <- list(
    N = length(d1$fam_c),
    y = d1$Familiarization_Gaze_to_Unfamiliar,
    x = d1$fam_c
  )

  modelString <- "
  data {
    int<lower=0> N;
    vector[N] y;
    vector[N] x;
  }
  parameters {
    real alpha;
    real beta;
    real<lower=0> sigma;
  }
  model {
    // priors
    alpha ~ normal(100, 500);
    beta ~ normal(0, 2.0);
    sigma ~ normal(100, 500);
    y ~ normal(alpha + beta * x, sigma);
  }
  "
  writeLines(modelString, con = "simplereg1.stan")
  
  file <- file.path("simplereg1.stan")
  
  mod <- cmdstan_model(file)
  
  fit <- mod$sample(
    data = data_list,
    iter_sampling = 4000L,
    iter_warmup = 2000L,
    seed = 123,
    chains = 4L,
    parallel_chains = 2L,
    refresh = 0,
    thin = 1
  )
  
  out <- fit$summary(c("alpha", "beta", "sigma"))
  
  sigma <- round(out[3, 2], 3)

  sol <- as.numeric(sigma)
  sc <- num_to_schoice(sol, range = c(50, 500), delta = 50, digits = 3)

}
```

Question
========

Si leggano i dati `MehrSongSpelke_exp_1.csv`. Si considerino solo i dati del primo esperimento (`exp1 == 1`) tali per cui `Familiarization_Gaze_to_Unfamiliar > 100`. 

Utilizzando Stan con le seguenti specifiche, `iter_sampling = 4000L`, `iter_warmup = 2000L`, `seed = 123`, si adatti un modello di regressione lineare ai seguenti dati:

- variabile dipendente: `Familiarization_Gaze_to_Unfamiliar`,
- variabile indipendente: la variabile centrata `Familiarization_Gaze_to_Familiar`.

Si utilizzi un modello bayesiano che adotta `normal(100, 500)` quale distribuzione a priori per il parameto alpha e `normal(0, 2.0)` quale distribuzione a priori per il parametro beta. Per sigma si usi `sigma ~ normal(100, 500)`.

Si trovi una stima della dispersione delle osservazioni (in termini di unità di deviazione standard) attorno alla retta di regressione.

```{r questionlist, echo = FALSE, results = "asis"}
answerlist(sc$questions, markup = "markdown")
```

Solution
========

```{r solutionlist, echo = FALSE, results = "asis"}
answerlist(ifelse(sc$solutions, "True", "False"), markup = "markdown")
```

Meta-information
================
extype: schoice
exsolution: `r mchoice2string(sc$sol)`
exname: stan_reg_05
