```{r data generation, echo = FALSE, results = "hide"}
# bivariate regression with dichotomous x.
# credibility interval.
sc <- NULL
while(is.null(sc)) {

  library("tidyverse")
  library("rstan")
  library("cmdstanr")
  library("rio")
  library("here")
  library("posterior")
  
  rstan_options(auto_write = TRUE) # avoid recompilation of models
  options(mc.cores = parallel::detectCores()) # parallelize across all CPUs
  Sys.setenv(LOCAL_CPPFLAGS = "-march=native") # improve execution time

  d <- rio::import(here::here("quiz", "60_reg_lin", "data", "MehrSongSpelke_exp_1.csv"))
  
  d2 <- d %>%
    dplyr::filter(exp1 == 1 | exp2 == 1) %>%
    dplyr::select(exp1, babylike5)

  d2_clean <- na.omit(d2)
  # summary(
  #   lm(babylike5 ~ exp1, data = d2_clean)
  # )

  data_list <- list(
    N = length(d2_clean$babylike5),
    y = d2_clean$babylike5,
    x = d2_clean$exp1
  )
  
  modelString <- "
  data {
    int<lower=0> N;
    vector[N] y;
    vector[N] x;
  }
  parameters {
    real alpha;
    real beta;
    real<lower=0> sigma;
  }
  model {
    // priors
    alpha ~ normal(0, 5);
    beta ~ normal(0, 2.0);
    sigma ~ exponential(1);
    y ~ normal(alpha + beta * x, sigma);
  }
  "
  writeLines(modelString, con = "simplereg2.stan")

  file <- file.path("simplereg2.stan")

  mod <- cmdstan_model(file)
 
  fit <- mod$sample(
    data = data_list,
    iter_sampling = 4000L,
    iter_warmup = 2000L,
    seed = 123,
    chains = 4L,
    parallel_chains = 2L,
    refresh = 0,
    thin = 1
  )
  
  # create object stanfit
  stanfit <- rstan::read_stan_csv(fit$output_files())

  prob_credint <- sample(seq(0.5, 0.95, by=0.01), 1)
  
  out <- rstantools::posterior_interval(
    as.matrix(stanfit),
    prob = prob_credint
  )
  out
  out[2, 1]

  lim_low <- out[2, 1]
 
  sol <- as.numeric(lim_low)
  sc <- num_to_schoice(sol, range = c(0.05, 2), delta = 0.1, digits = 3)

}
```

Question
========

Si leggano i dati `MehrSongSpelke_exp_1.csv`. Si considerino solo i dati degli esperimenti 1 e 2 (`exp1 == 1` e `exp2 == 1`). Esamineremo qui la variabile `babylike5`. Vogliamo trovare la media a posteriori della differenza tra le medie del primo e del secondo esperimento (laddove un valore positivo indica una media maggiore nel primo esperimento). A questo fine adattiamo ai dati un modello bayesiano usando Stan, con le seguenti specifiche, `iter_sampling = 4000L`, `iter_warmup = 2000L`, `seed = 123`. Per trovare la differenza tra le medie useremo un modello di regressione lineare in cui la variabile indipendente è una variabile dicotomica che assume valore 1 per il primo esperimento e valore 0 per l'esperimento 2.

Si noti che la variabile `babylike5` contiene un valore mancante, per cui prima di svolgere l'analisi statistica è necessario rimuovere l'osservazione mancante dai dati.

Si utilizzi un modello bayesiano che adotta `normal(0, 5)` quale distribuzione a priori per il parameto alpha, `normal(0, 2.0)` quale distribuzione a priori per il parametro beta e `exponential(1)` per il parametro sigma.

Si trovi il limite inferiore dell'intervallo di credibilità di ordine `r prob_credint` per la differenza tra le medie dei due gruppi.

```{r questionlist, echo = FALSE, results = "asis"}
answerlist(sc$questions, markup = "markdown")
```

Solution
========

```{r solutionlist, echo = FALSE, results = "asis"}
answerlist(ifelse(sc$solutions, "True", "False"), markup = "markdown")
```

Meta-information
================
extype: schoice
exsolution: `r mchoice2string(sc$sol)`
exname: stan_reg_07
