```{r data generation, echo = FALSE, results = "hide"}
# Bivariate regression with dichotomous x.
# Cohen's d.
sc <- NULL
while(is.null(sc)) {

  library("tidyverse")
  library("rstan")
  library("cmdstanr")
  library("rio")
  library("here")
  library("posterior")
  
  rstan_options(auto_write = TRUE) 
  options(mc.cores = parallel::detectCores()) 
  # Sys.setenv(LOCAL_CPPFLAGS = "-march=native") 

  d <- rio::import(here::here("quiz", "60_reg_lin", "data", "MehrSongSpelke_exp_1.csv"))
  
  d3 <- d %>% 
    dplyr::filter(exp1 == 1 | exp2 == 1 | exp3 == 1) %>% 
    select(exp1, exp2, exp3, babylike5)

  d3 <- d3 %>% 
    mutate(
      exp = ifelse(exp1 == 1, 1, ifelse(exp2 == 1, 2, 3))
    ) %>% 
    dplyr::select(babylike5, exp)
  
  dd <- na.omit(d3)
  # table(d3$exp)
  
  data_grp <- list(
    N = nrow(dd),
    K = length(unique(dd$exp)),
    x = dd$exp,
    y = dd$babylike5
  )
  
  modelString <- "
   // Comparison of k groups with common variance (ANOVA)
   data {
     int<lower=0> N;            // number of observations
     int<lower=0> K;            // number of groups
     int<lower=1,upper=K> x[N]; // discrete group indicators
     vector[N] y;               // real valued observations
   }
   parameters {
     vector[K] mu;        // group means
     real<lower=0> sigma; // common standard deviation
     real<lower=1> nu;
  }
  model {
     mu ~ normal(0, 5);
     sigma ~ exponential(1);
     nu ~ gamma(2, 0.1);
     y ~ student_t(nu, mu[x], sigma); 
   }
   "
  writeLines(modelString, con = "aov.stan")
  
  file <- file.path("aov.stan")
  mod <- cmdstan_model(file)
  
  fit <- mod$sample(
    data = data_grp,
    iter_sampling = 4000L,
    iter_warmup = 2000L,
    seed = 123,
    chains = 4L
  )
  
  # fit$summary()
  stanfit <- rstan::read_stan_csv(fit$output_files())
  
  # posterior <- extract(stanfit, permuted = TRUE)
  # temps <- tibble(posterior$mu) %>%
  #   setNames(c("Exp 1", "Exp 2", "Exp 3"))
  # bayesplot::mcmc_areas(temps, prob = 0.95) +
  #   xlab("Gruppi")
  
  ci95 <- rstanarm::posterior_interval(
    as.matrix(stanfit),
    prob = 0.95
  )
  
  lim_low <- ci95[2, 2]
  sol <- as.numeric(lim_low)
  sc <- num_to_schoice(sol, range = c(2, 4), delta = 0.2, digits = 3)

}
```

Question
========

Si leggano i dati `MehrSongSpelke_exp_1.csv`. Si considerino i dati degli esperimenti 1, 2 e 3 (`exp1 == 1`, `exp2 == 1` e `exp3 == 1`). Esamineremo qui la variabile `babylike5`. Vogliamo trovare la media a posteriori della differenza tra le medie dei tre esperimenti (ANOVA). A questo fine adattiamo ai dati un modello bayesiano usando Stan, con le seguenti specifiche, `iter_sampling = 4000L`, `iter_warmup = 2000L`, `chains = 4L`, `seed = 123`. Nell'ANOVA bayesiana non assumeremo la gaussianità, ma assumeremo per $Y$ una distribuzione $t$ di Student, con un numero di gradi di libertà stimato dal modello. Per $\nu$ assumeremo una distribuzione a priori `nu ~ gamma(2, 0.1)`.

Si noti che la variabile `babylike5` contiene dei valori mancanti, per cui prima di svolgere l'analisi statistica è necessario rimuovere le osservazioni mancanti dai dati.

Si utilizzi un modello di regressione bayesiano che adotta `normal(0, 5)` quale distribuzione a priori per il parameto mu e `exponential(1)` per il parametro sigma.

Si calcoli il limite superiore dell'intervallo di credibilità al 95% per la stima a posteriori della media di `babylike5` nel secondo esperimento.

```{r questionlist, echo = FALSE, results = "asis"}
answerlist(sc$questions, markup = "markdown")
```

Solution
========

````
  library("tidyverse")
  library("rstan")
  library("cmdstanr")
  library("rio")
  library("here")
  library("posterior")
  
  rstan_options(auto_write = TRUE) 
  options(mc.cores = parallel::detectCores()) 
  # Sys.setenv(LOCAL_CPPFLAGS = "-march=native") 

  d <- rio::import(here::here("quiz", "60_reg_lin", "data", "MehrSongSpelke_exp_1.csv"))
  
  d3 <- d %>% 
    dplyr::filter(exp1 == 1 | exp2 == 1 | exp3 == 1) %>% 
    select(exp1, exp2, exp3, babylike5)

  d3 <- d3 %>% 
    mutate(
      exp = ifelse(exp1 == 1, 1, ifelse(exp2 == 1, 2, 3))
    ) %>% 
    dplyr::select(babylike5, exp)
  
  dd <- na.omit(d3)
  # table(d3$exp)
  
  data_grp <- list(
    N = nrow(dd),
    K = length(unique(dd$exp)),
    x = dd$exp,
    y = dd$babylike5
  )
  
  modelString <- "
   // Comparison of k groups with common variance (ANOVA)
   data {
     int<lower=0> N;            // number of observations
     int<lower=0> K;            // number of groups
     int<lower=1,upper=K> x[N]; // discrete group indicators
     vector[N] y;               // real valued observations
   }
   parameters {
     vector[K] mu;        // group means
     real<lower=0> sigma; // common standard deviation
     real<lower=1> nu;
  }
  model {
     mu ~ normal(0, 5);
     sigma ~ exponential(1);
     nu ~ gamma(2, 0.1);
     y ~ student_t(nu, mu[x], sigma); 
   }
   "
  writeLines(modelString, con = "aov.stan")
  
  file <- file.path("aov.stan")
  mod <- cmdstan_model(file)
  
  fit <- mod$sample(
    data = data_grp,
    iter_sampling = 4000L,
    iter_warmup = 2000L,
    seed = 123,
    chains = 4L
  )
  
  # fit$summary()
  stanfit <- rstan::read_stan_csv(fit$output_files())
  
  # posterior <- extract(stanfit, permuted = TRUE)
  # temps <- tibble(posterior$mu) %>%
  #   setNames(c("Exp 1", "Exp 2", "Exp 3"))
  # bayesplot::mcmc_areas(temps, prob = 0.95) +
  #   xlab("Gruppi")
  
  ci95 <- rstanarm::posterior_interval(
    as.matrix(stanfit),
    prob = 0.95
  )
  
  lim_low <- ci95[2, 2]
  sol <- as.numeric(lim_low)
````

```{r solutionlist, echo = FALSE, results = "asis"}
answerlist(ifelse(sc$solutions, "True", "False"), markup = "markdown")
```

Meta-information
================
extype: schoice
exsolution: `r mchoice2string(sc$sol)`
exname: stan_reg_09
