```{r data generation, echo = FALSE, results = "hide"}
library("prob")
sc <- NULL
while(is.null(sc)) {
  alpha <- sample(2:5, 1)
  beta <- sample(6:10, 1)
  sol <- 100 * beta(alpha, beta)
  sc <- num_to_schoice(sol, range = c(0, 0.4), delta = 0.01)
}
```

Question
========
Si consideri una distribuzione Beta di parametri alpha = `r alpha` e beta = `r beta`. Supponiamo di ridurre la formula della distribuzione Beta della variabile casuale $X \in [0, 1]$ a questa forma: 

$$
x^{\alpha-1} (1-x)^{\beta-1}.
$$
Si calcoli l'area della funzione così generata. Per evitare problemi di arrotondamento, si moltiplichi tale area per 100.

```{r questionlist, echo = FALSE, results = "asis"}
answerlist(sc$questions, markup = "markdown")
```

Solution
========

\begin{verbatim}
  sol <- 100 * beta(alpha, beta)
\end{verbatim}

```{r solutionlist, echo = FALSE, results = "asis"}
answerlist(ifelse(sc$solutions, "True", "False"), markup = "markdown")
```

Meta-information
================
extype: schoice
exsolution: `r mchoice2string(sc$sol)`
exname: beta_distribution_03
