```{r data generation, echo = FALSE, results = "hide"}

library("prob")
sc <- NULL
while(is.null(sc)) {
  
  n1 <- sample(1:5, 1)
  n2 <- 6 - n1
  x <- c(sample(1:2, 1), rep(3, n1), rep(5, n2), sample(6: 9, 1))
  XX <- sort(unique(x))
  tab <- table(x) / length(x)
  pmf <- tibble(
    x = XX,
    px =tab
  )
  entropy <- function(p) {
    -sum(p * log2(p))
  }
  sol <- entropy(pmf$px)
  sc <- num_to_schoice(sol, range = c(0.5, 3), delta = 0.5, digits = 4)
}
```

Question
========
Si consideri la variabile casuale $X$ con supporto `r pmf$x` e distribuzione di massa di probabilità uguale a `r pmf$px`. Si calcoli l'entropia di $X$.

```{r questionlist, echo = FALSE, results = "asis"}
answerlist(sc$questions, markup = "markdown")
```


Solution
========

  n1 <- sample(1:5, 1)
  
  n2 <- 6 - n1
  
  x <- c(sample(1:2, 1), rep(3, n1), rep(5, n2), sample(6: 9, 1))
  
  XX <- sort(unique(x))
  
  tab <- table(x) / length(x)
  
  pmf <- tibble(
    x = XX,
    px =tab
  )
  
  entropy <- function(p) {
    -sum(p * log2(p))
  }
  
  sol <- entropy(pmf$px)

```{r solutionlist, echo = FALSE, results = "asis"}
answerlist(ifelse(sc$solutions, "True", "False"), markup = "markdown")
```

Meta-information
================
extype: schoice
exsolution: `r mchoice2string(sc$sol)`
exname: entropy_03
