```{r data generation, echo = FALSE, results = "hide"}
library("prob")
sc <- NULL
while(is.null(sc)) {
  S <- rolldie(2, nsides = 6, makespace = TRUE)
  S <- addrv(S, FUN = max, invars = c("X1", "X2"), name = "Y")
  S <- addrv(S, FUN = min, invars = c("X1", "X2"), name = "W")
  J <- marginal(S, vars = c("Y", "W"))
  
  # select random row
  n_rows <- nrow(J)
  rand_row <- sample(1:n_rows, 1)
  
  yrand <- J$Y[rand_row]
  wrand <- J$W[rand_row]
  
  sol <- J[J$Y == yrand & J$W == wrand, ]$probs
  sc <- num_to_schoice(sol, range = c(0, 1), delta = 0.1)
}
```

Question
========
Vengono lanciati due dadi a sei facce. Sia la variabile casuale Y il valore massimo ottenuto nel lancio dei 2 dadi; sia W il valore minimo ottenuto nel lancio dei due dadi. Si calcoli la probabilità dell'evento congiunto Y =  `r yrand` e W =  `r wrand`.

```{r questionlist, echo = FALSE, results = "asis"}
answerlist(sc$questions, markup = "markdown")
```

Solution
========

  S <- rolldie(2, nsides = 6, makespace = TRUE)
  
  S <- addrv(S, FUN = max, invars = c("X1", "X2"), name = "Y")
  
  S <- addrv(S, FUN = min, invars = c("X1", "X2"), name = "W")
  
  J <- marginal(S, vars = c("Y", "W"))
  
  n_rows <- nrow(J)
  
  rand_row <- sample(1:n_rows, 1)
  
  yrand <- J$Y[rand_row]
  
  wrand <- J$W[rand_row]
  
  sol <- J[J$Y == yrand & J$W == wrand, ]$probs
  

```{r solutionlist, echo = FALSE, results = "asis"}
answerlist(ifelse(sc$solutions, "True", "False"), markup = "markdown")
```
  
Meta-information
================
extype: schoice
exsolution: `r mchoice2string(sc$sol)`
exname: rv_07
