```{r data generation, echo = FALSE, results = "hide"}
sc <- NULL
while(is.null(sc)) {
  
  url <- "https://raw.githubusercontent.com/storopoli/Bayesian-Julia/master/datasets/kidiq.csv"
  d <- read.csv(url)
  
  gifted <- ifelse(d$mom_iq > 120, 1, 0)
  
  y <- sum(gifted)
  
  n <- nrow(d)
  
  prop <- y / n
  
  theta <- round(runif(1, (prop - 0.05), (prop + 0.05)), 2)
  
  sol <- dbinom(y, n, theta)

  sc <- num_to_schoice(sol, range = c(0.001, 0.2), delta = 0.002, digits = 3)
}
```

Question
========
Si consideri la variabile `mom_iq` contenute nel file 

https://raw.githubusercontent.com/storopoli/Bayesian-Julia/master/datasets/kidiq.csv

Consideriamo "gifted" un QI maggiore di 120. Supponiamo che il file contenga i dati di un campione casuale di madri.

Il problema chiede di costruire la funzione di verosimiglianza per la probabilità $\theta$ di essere "gifted", avendo osservato il presente campione di dati.

Si trovi l'ordinata della funzione di verosimiglianza in corrispondenza del valore $\theta$ =  `r theta`.

```{r questionlist, echo = FALSE, results = "asis"}
answerlist(sc$questions, markup = "markdown")
```

Solution
========

  url <- "https://raw.githubusercontent.com/storopoli/Bayesian-Julia/master/datasets/kidiq.csv"
  
  d <- read.csv(url)
  
  gifted <- ifelse(d$mom_iq > 120, 1, 0)
  
  y <- sum(gifted)
  
  n <- nrow(d)
  
  prop <- y / n
  
  theta <- round(runif(1, (prop - 0.05), (prop + 0.05)), 2)
  
  sol <- dbinom(y, n, theta)

```{r solutionlist, echo = FALSE, results = "asis"}
answerlist(ifelse(sc$solutions, "True", "False"), markup = "markdown")
```

Meta-information
================
extype: schoice
exsolution: `r mchoice2string(sc$solutions)`
exname: e_like_02

