```{r data generation, echo = FALSE, results = "hide"}
# posterior predictive distribution
sc <- NULL
while(is.null(sc)) {
  ## parameters
  a <- sample(1:5, 1)
  b <- sample(4:10, 1)
  n <- 20
  y <- sample(1:n, 1)
  
  out <- bayesrules::summarize_beta_binomial(
    alpha = a, 
    beta = b, 
    y = y, 
    n = n
  )
  
  shape1_post <- out[2, 2]
  shape2_post <- out[2, 3]
  
  ## solution

  # This is the probability of p(y <= q)
  m <- sample(15:30, 1)
  # quantile
  x <- sample(5:(m-2), 1) # ignore the value 0
  res <- extraDistr::dbbinom(x, m, alpha = shape1_post, beta = shape2_post)

  ## schoice
  sc <- num_to_schoice(res, range = c(0.0001, 0.4), delta = 0.05, digits = 4)
}
```

Question
========
Supponiamo di avere osservato `r y` successi in `r n` prove Bernoulliane.  Si ponga su theta (probabilità di successo in ciascuna prova) una distibuzione a priori Beta di parametri alpha = `r a` e beta = `r b`. Si trovi la distribuzione predittiva a posteriori per il numero di successi in `r m` prove. In tale distribuzione predittiva a posteriori, qual è la probabilità che il numero di successi assuma il valore `r x`?

```{r questionlist, echo = FALSE, results = "asis"}
answerlist(sc$questions, markup = "markdown")
```

Solution
========

  a <- sample(1:5, 1)
  
  b <- sample(4:10, 1)
  
  n <- 20
  
  y <- sample(1:n, 1)
  
  out <- bayesrules::summarize_beta_binomial(
    alpha = a, 
    beta = b, 
    y = y, 
    n = n
  )
  
  shape1_post <- out[2, 2]
  
  shape2_post <- out[2, 3]
  
  # This is the probability of p(y <= q)
  
  m <- sample(15:30, 1)
  
  x <- sample(1:m, 1) # ignore the value 0
  
  res <- extraDistr::dbbinom(x, m, alpha = shape1_post, beta = shape2_post)

```{r solutionlist, echo = FALSE, results = "asis"}
answerlist(ifelse(sc$solutions, "True", "False"), markup = "markdown")
```

Meta-information
================
extype: schoice
exsolution: `r mchoice2string(sc$solutions)`
exname: beta-binom_02
