```{r data generation, echo = FALSE, results = "hide"}
sc <- NULL
while(is.null(sc)) {
  url <- "https://raw.githubusercontent.com/storopoli/Bayesian-Julia/master/datasets/kidiq.csv"
  d <- read.csv(url)
  
  prop <- round(runif(1, 0.2, 0.8), 2)
  prop_inf <- 1 - prop
  sol <- quantile(d$kid_score, prop_inf)
  
  ks_min <- min(d$kid_score)
  ks_max <- max(d$kid_score)

  sc <- num_to_schoice(sol, range = c(ks_min, ks_max), delta = 0.5, digits = 0)
}
```

Question
========
Si consideri la variabile `kid_score` contenuta nel file 

https://raw.githubusercontent.com/storopoli/Bayesian-Julia/master/datasets/kidiq.csv

Si trovi il punteggio dell'intelligenza (ovvero, `kid_score`) tale per cui, in questo particolare campione, solo il `r prop`% dei bambini mostra un valore uguale a superiore ad esso.

```{r questionlist, echo = FALSE, results = "asis"}
answerlist(sc$questions, markup = "markdown")
```

Solution
========

url <- "https://raw.githubusercontent.com/storopoli/Bayesian-Julia/master/datasets/kidiq.csv"

prop <- round(runif(1, 0.2, 0.8), 2)

prop_inf <- 1 - prop
  
sol <- quantile(d$kid_score, prop_inf)

```{r solutionlist, echo = FALSE, results = "asis"}
answerlist(ifelse(sc$solutions, "True", "False"), markup = "markdown")
```

Meta-information
================
extype: schoice
exsolution: `r mchoice2string(sc$solutions)`
exname: e_quant_01

