```{r data generation, echo = FALSE, results = "hide"}

  suppressPackageStartupMessages({
    library("here")
    library("tidyverse")
    library("bayesplot")
    library("rstan")
    library("cmdstanr")
    library("bayesrules")
  })

sc <- NULL
while(is.null(sc)) {

  ## parameters
  
  mu_prior <- sample(seq(5, 25, by=0.1), 1)
  sd_prior <- sample(seq(0.5, 5, by=0.1), 1)
  
  sigma <- sample(seq(2.5, 7, by=0.1), 1)
  n <- sample(20:40, 1)
  y <- round(rnorm(n, mu_prior + 3, sd_prior + 0.5), 1)
  y_bar <- round(mean(y), 3)
  
 out <- bayesrules::summarize_normal_normal(
    mean = mu_prior, # media della distribuzione a priori per mu 
    sd = sd_prior, # sd della distribuzione a priori per mu
    sigma = sd(y), # sd del campione
    y_bar = round(mean(y), 3), # media del campione
    n = length(y) # ampiezza campionaria
  )
 
   mu_post <- out[2, 2]
   sd_post <- out[2, 5]
   
   mu_0 <- round(mu_post + (runif(1) < 0.5) * runif(1) * sd_post, 2)
   
  ## solution
  res <- round(pnorm(mu_0, mu_post, sd_post), 2)
  
  ## schoice
  sc <- num_to_schoice(res, range = c(0.01, 0.99), delta = 0.01, digits = 2)
}
```

Question
========
Supponiamo di avere osservato il campione `r y`. Ipotizziamo che provenga da una popolazione che segue la legge Normale. Vogliamo fare inferenza sulla media $\mu$ della popolazione. Supponiamo che la deviazione standard $\sigma$ della popolazione sia nota e sia identica alla deviazione standard del campione (calcolata con $n-1$ al denominatore). Imponiamo su $\mu$ una distribuzione a priori Normale di media `r mu_prior` e deviazione standard `r sd_prior`.

Si trovi la probabilità che, nella distribuzione a posteriori $p(\mu \mid y, \sigma)$, il parametro $\mu$ assuma un valore minore di `r mu_0`.

```{r questionlist, echo = FALSE, results = "asis"}
answerlist(sc$questions, markup = "markdown")
```

Solution
========

Questa è la descrizione del procedimento. I numeri sono diversi da quelli
del problema presente.

  mu_prior <- sample(seq(5, 25, by=0.1), 1)
   
  sd_prior <- sample(seq(0.5, 5, by=0.1), 1)
  
  sigma <- sample(seq(2.5, 7, by=0.1), 1)
  
  n <- sample(20:40, 1)
  
  y <- round(rnorm(n, mu_prior + 3, sd_prior + 0.5), 1)
  
  y_bar <- round(mean(y), 3)
  
 out <- bayesrules::summarize_normal_normal(
    mean = mu_prior, # media della distribuzione a priori per mu 
    sd = sd_prior, # sd della distribuzione a priori per mu
    sigma = sd(y), # sd del campione
    y_bar = round(mean(y), 3), # media del campione
    n = length(y) # ampiezza campionaria
  )
 
   mu_post <- out[2, 2]
   
   sd_post <- out[2, 5]
   
   mu_0 <- round(mu_post + (runif(1) < 0.5) * runif(1) * sd_post, 2)

```{r solutionlist, echo = FALSE, results = "asis"}
answerlist(ifelse(sc$solutions, "True", "False"), markup = "markdown")
```

Meta-information
================
extype: schoice
exsolution: `r mchoice2string(sc$solutions)`
exname: mu_norm_norm_03
