```{r data generation, echo = FALSE, results = "hide"}

  suppressPackageStartupMessages({
    library("here")
    library("tidyverse")
    library("bayesplot")
    library("rstan")
    library("cmdstanr")
    library("bayesrules")
  })

sc <- NULL
while(is.null(sc)) {
## parameters
  y_sim <- sample(2:19, 1)
  n_sim <- sample(20:40, 1)
  mu_grid <- seq(0.1, 0.9, length.out = 9)
  mu <- sample(mu_grid, 1)
  sigma_grid <- seq(0.05, 0.20, by = 0.01)
  sigma <- sample(sigma_grid, 1)
  prob_int_grid <- seq(0.5, 0.99, by = 0.01)
  prob_int <- sample(prob_int_grid, 1)
  
  data_list <- list(
    N = n_sim,
    y = c(rep(1, y_sim), rep(0, (n_sim - y_sim))),
    MU = mu,
    SIGMA = sigma
  )

  model_string <- "
  data {
    int<lower=0> N;
    array[N] int<lower=0, upper=1> y;
    real MU;
    real<lower=0> SIGMA;
  }
  parameters {
    real<lower=0, upper=1> theta;
  }
  model {
    theta ~ normal(MU, SIGMA);
    y ~ bernoulli(theta);
  }
  "
  
  writeLines(model_string, con = "oneprop_1.stan")
  
  file <- file.path("oneprop_1.stan")
  
  mod <- cmdstan_model(file)
  
  fit <- mod$sample(
    data = data_list,
    iter_sampling = 10000L,
    iter_warmup = 2000L,
    seed = 84735,
    chains = 4L,
    refresh = 0,
    thin = 1
  )
  
  fit_stanfit <- rstan::read_stan_csv(fit$output_files())
  
  out <- rstantools::posterior_interval(
  as.matrix(fit_stanfit),
  prob = prob_int
  )

  ## solution
  res <- round(out[1, 1], 3)
  
  ## schoice
  sc <- num_to_schoice(res, range = c(0.001, 0.99), delta = 0.1, digits = 3)
}
```

Question
========
Supponiamo di avere osservato `r y_sim` successi in `r n_sim` prove Bernoulliane.  Si supponga di imporre al parametro ignoto $\theta$ (probabilità di successo in una singola prova) una distribuzione a priori descritta da una gaussiana troncata di media `r mu` e deviazione standard `r sigma`. 

Si calcoli il limite inferiore dell'intervallo di credibilità di ordine `r prob_int` per il parametro $\theta$ (si utilizzino 10000 iterazioni con un warmup di 2000. Per la riproducibilità dei risultati, si usi `seed = 84735`).

```{r questionlist, echo = FALSE, results = "asis"}
answerlist(sc$questions, markup = "markdown")
```

Solution
========

  y_sim <- sample(2:19, 1)
  
  n_sim <- sample(20:40, 1)
  
  mu_grid <- seq(0.1, 0.9, length.out = 9)
  
  mu <- sample(mu_grid, 1)
  
  sigma_grid <- seq(0.05, 0.20, by = 0.01)
  
  sigma <- sample(sigma_grid, 1)
  
  prob_int_grid <- seq(0.5, 0.99, by = 0.01)
  
  prob_int <- sample(prob_int_grid, 1)
  
  data_list <- list(
  N = n_sim,
  y = c(rep(1, y_sim), rep(0, (n_sim - y_sim))),
  MU = mu,
  SIGMA = sigma
  )

  model_string <- "
  data {
    int<lower=0> N;
    array[N] int<lower=0, upper=1> y;
    real MU;
    real<lower=0> SIGMA;
  }
  parameters {
    real<lower=0, upper=1> theta;
  }
  model {
    theta ~ normal(MU, SIGMA);
    y ~ bernoulli(theta);
  }
  "
  
  writeLines(model_string, con = "oneprop_1.stan")
  
  file <- file.path("oneprop_1.stan")
  
  mod <- cmdstan_model(file)
  
  fit <- mod$sample(
    data = data_list,
    iter_sampling = 10000L,
    iter_warmup = 2000L,
    seed = 84735,
    chains = 4L,
    refresh = 0,
    thin = 1
  )
  
  fit_stanfit <- rstan::read_stan_csv(fit$output_files())
  
  out <- rstantools::posterior_interval(
    as.matrix(fit_stanfit),
    prob = prob_int
  )

```{r solutionlist, echo = FALSE, results = "asis"}
answerlist(ifelse(sc$solutions, "True", "False"), markup = "markdown")
```

Meta-information
================
extype: schoice
exsolution: `r mchoice2string(sc$solutions)`
exname: prop_stan_01
