```{r data generation, echo = FALSE, results = "hide"}
sc <- NULL
while(is.null(sc)) {
## parameters
  # prior
  a <- sample(2:10, 1)
  b <- sample(12:20, 1)
  # likelihood
  y <- sample(10:20, 1)
  n <- sample(24:30, 1)
  
  out <- bayesrules::summarize_beta_binomial(
    alpha = a, 
    beta = b, 
    y = y, 
    n = n
    )
  
  ## solution
  res <- round(out[2, 4], 4)

  ## schoice
  sc <- num_to_schoice(res, range = c(0.01, 0.99), delta = 0.05, digits = 4)
}
```

Question
========
Supponiamo di avere osservato `r y` successi in `r n` prove Bernoulliane.  Si supponga di utilizzare una distibuzione a priori Beta di parametri alpha = `r a` e beta = `r b`. Si calcoli la media della distribuzione a posteriori per il parametro theta (probabilità di successo).

```{r questionlist, echo = FALSE, results = "asis"}
answerlist(sc$questions, markup = "markdown")
```

Solution
========

  out <- bayesrules::summarize_beta_binomial(
    alpha = a, 
    beta = b, 
    y = y, 
    n = n
    )
    
   res <- round(out[2, 4], 4)

```{r solutionlist, echo = FALSE, results = "asis"}
answerlist(ifelse(sc$solutions, "True", "False"), markup = "markdown")
```

Meta-information
================
extype: schoice
exsolution: `r mchoice2string(sc$solutions)`
exname: beta-binom_05
