```{r data generation, echo = FALSE, results = "hide"}
sc <- NULL
while(is.null(sc)) {
## parameters
  shape1 <- sample(2:10, 1)
  shape2 <- sample(12:20, 1)
  y <- sample(10:20, 1)
  n <- sample(24:30, 1)
  
  out <- bayesrules::summarize_beta_binomial(
    alpha = shape1, 
    beta = shape2, 
    y = y, 
    n = n
    )

  ## solution
  res <- round(
    pbeta(0.75, out[2, 2], out[2, 3]) - pbeta(0.5, out[2, 2], out[2, 3]),
    4)
  
  ## schoice
  sc <- num_to_schoice(res, range = c(0.01, 0.99), delta = 0.05, digits = 4)
}
```

Question
========
Supponiamo di avere osservato `r y` successi in `r n` prove Bernoulliane.  Si supponga di utilizzare una distibuzione a priori Beta di parametri alpha = `r shape1` e beta = `r shape2`. Si calcoli la probabilità che, nella distribuzione a posteriori, theta (probabilità di successo) assuma un valore compreso nell'intervallo tra 0.5 e 0.75.

```{r questionlist, echo = FALSE, results = "asis"}
answerlist(sc$questions, markup = "markdown")
```

Solution
========

  out <- bayesrules::summarize_beta_binomial(
    alpha = shape1, 
    beta = shape2, 
    y = y, 
    n = n
    )
    
  pbeta(0.75, out[2, 2], out[2, 3]) - pbeta(0.5, out[2, 2], out[2, 3])

```{r solutionlist, echo = FALSE, results = "asis"}
answerlist(ifelse(sc$solutions, "True", "False"), markup = "markdown")
```

Meta-information
================
extype: schoice
exsolution: `r mchoice2string(sc$solutions)`
exname: beta-binom_03
