```{r data generation, echo = FALSE, results = "hide"}
sc <- NULL
while(is.null(sc)) {
## parameters
  shape1 <- sample(1:3, 1)
  shape2 <- sample(2:4, 1)
  y <- sample(1:5, 1)
  n <- 6
  
  out <- bayesrules::summarize_beta_binomial(
    alpha = shape1, 
    beta = shape2, 
    y = y, 
    n = n
    )

  # shape parameters of the posterior Beta distribution
  a <- out[2, 2]
  b <- out[2, 3]
  
  ## solution
  res <- 1 / (gamma(a + b) / (gamma(a)*gamma(b)))
  
  ## schoice
  sc <- num_to_schoice(res, range = c(0.0000000001, 0.05), delta = 0.001, digits = 7)
}
```

Question
========
Supponiamo di avere osservato `r y` successi in `r n` prove Bernoulliane.  Si supponga di utilizzare una distibuzione a priori Beta di parametri alpha = `r shape1` e beta = `r shape2`. Si calcoli la distribuzione a posteriori per il parametro theta (probabilità di successo). In tale distribuzione a posteriori, qual è la costante di normalizzazione?

```{r questionlist, echo = FALSE, results = "asis"}
answerlist(sc$questions, markup = "markdown")
```

Solution
========

shape1 <- sample(1:3, 1)
  shape2 <- sample(2:4, 1)
  y <- sample(1:5, 1)
  n <- 6
  
  out <- bayesrules::summarize_beta_binomial(
    alpha = shape1, 
    beta = shape2, 
    y = y, 
    n = n
    )

  # shape parameters of the posterior Beta distribution
  a <- out[2, 2]
  b <- out[2, 3]
  
  res <- 1 / (gamma(a + b) / (gamma(a)*gamma(b)))

```{r solutionlist, echo = FALSE, results = "asis"}
answerlist(ifelse(sc$solutions, "True", "False"), markup = "markdown")
```

Meta-information
================
extype: schoice
exsolution: `r mchoice2string(sc$solutions)`
exname: beta-binom_01
