```{r data generation, echo = FALSE, results = "hide"}

  suppressPackageStartupMessages({
    library("here")
    library("tidyverse")
    library("bayesplot")
    library("rstan")
    library("cmdstanr")
    library("bayesrules")
  })

sc <- NULL
while(is.null(sc)) {

  ## parameters
  y1_sim <- sample(2:15, 1)
  n1_sim <- sample(20:40, 1)
  
  y2_sim <- sample(7:19, 1)
  n2_sim <- sample(20:40, 1)
  
  prob_level <- sample(seq(0.5, 0.99, by=0.01), 1)
  
  data_bin2 <- list(
    N1 = n1_sim, 
    y1 = y1_sim, 
    N2 = n2_sim, 
    y2 = y2_sim
  )
  
  model_string <- "
  //  Comparison of two groups with Binomial
  data {
    int<lower=0> N1;              // number of experiments in group 1
    int<lower=0> y1;              // number of survivers in group 1
    int<lower=0> N2;              // number of experiments in group 2
    int<lower=0> y2;              // number of survivers in group 2
  }
  parameters {
    real<lower=0,upper=1> theta1; // probability of surviving in group 1
    real<lower=0,upper=1> theta2; // probability of surviving in group 2
  }
  model {
    theta1 ~ beta(1, 1);          // prior
    theta2 ~ beta(1, 1);          // prior
    y1 ~ binomial(N1, theta1);    // observation model / likelihood
    y2 ~ binomial(N2, theta2);    // observation model / likelihood
  }
  generated quantities {
    // generated quantities are computed after sampling
    real oddsratio = (theta2/(1-theta2))/(theta1/(1-theta1));
  }
  "

  writeLines(model_string, con = "twoprop_1.stan")
  
  file <- file.path("twoprop_1.stan")
  
  mod <- cmdstan_model(file)
  
  fit <- mod$sample(
    data = data_bin2,
    iter_sampling = 10000L,
    iter_warmup = 2000L,
    seed = 84735,
    chains = 4L,
    refresh = 0
  )
  
  fit_stanfit <- rstan::read_stan_csv(fit$output_files())
  
  out <- rstantools::posterior_interval(
  as.matrix(fit_stanfit),
  prob = prob_level
  )

  ## solution
  res <- round(out[3, 2], 3)
  
  ## schoice
  sc <- num_to_schoice(res, range = c(0.5, 8.0), delta = 0.1, digits = 3)
}
```

Question
========
Supponiamo di volere confrontare il numero di "successi" in due gruppi. Ad esempio, l'efficacia di un trattamento o di un intervento psicologico rispetto ad un gruppo di controllo. Nel gruppo "trattamento" abbiamo osservato `r y2_sim` successi in `r n2_sim` prove Bernoulliane iid.  Nel gruppo di controllo abbiamo osservato `r y1_sim` successi in `r n1_sim` prove Bernoulliane iid.

Si supponga di imporre ai parametri ignoti $\theta_t$ (probabilità di successo in una singola prova nel gruppo "trattamento") e $\theta_c$ (probabilità di successo in una singola prova nel gruppo "controllo") una distribuzione a priori uniforme. 

Si calcoli il limite superiore dell'intervallo di credibilità di ordine `r prob_level` per l'odds-ratio

$$
OR =  (\theta_t / (1 - \theta_t)) / (\theta_c / (1 - \theta_c)).
$$

Si utilizzino 10000 iterazioni con un warmup di 2000. Per la riproducibilità dei risultati, si usi `seed = 84735`.

```{r questionlist, echo = FALSE, results = "asis"}
answerlist(sc$questions, markup = "markdown")
```

Solution
========

Questa è la descrizione del procedimento. I numeri sono diversi da quelli
del problema assegnato.

  prob_level <- 0.91

data_bin2 <- list(
  N1 = 25, 
  y1 = 10, 
  N2 = 38, 
  y2 = 18
)

model_string <- "
  //  Comparison of two groups with Binomial
  data {
    int<lower=0> N1;              // number of experiments in group 1
    int<lower=0> y1;              // number of survivers in group 1
    int<lower=0> N2;              // number of experiments in group 2
    int<lower=0> y2;              // number of survivers in group 2
  }
  parameters {
    real<lower=0,upper=1> theta1; // probability of surviving in group 1
    real<lower=0,upper=1> theta2; // probability of surviving in group 2
  }
  model {
    theta1 ~ beta(1, 1);          // prior
    theta2 ~ beta(1, 1);          // prior
    y1 ~ binomial(N1, theta1);    // control
    y2 ~ binomial(N2, theta2);    // tratment
  }
  generated quantities {
    // generated quantities are computed after sampling
    real oddsratio = (theta2/(1-theta2))/(theta1/(1-theta1));
  }
  "

writeLines(model_string, con = "twoprop_1.stan")

file <- file.path("twoprop_1.stan")

mod <- cmdstan_model(file)

fit <- mod$sample(
  data = data_bin2,
  iter_sampling = 10000L,
  iter_warmup = 2000L,
  seed = 84735,
  chains = 4L,
  refresh = 0
)

fit_stanfit <- rstan::read_stan_csv(fit$output_files())

out <- rstantools::posterior_interval(
  as.matrix(fit_stanfit),
  prob = prob_level
)


```{r solutionlist, echo = FALSE, results = "asis"}
answerlist(ifelse(sc$solutions, "True", "False"), markup = "markdown")
```

Meta-information
================
extype: schoice
exsolution: `r mchoice2string(sc$solutions)`
exname: two_prop_stan_01
