```{r data generation, echo = FALSE, results = "hide"}
sc <- NULL
library("tidyverse")
library("prob")
library("distrEx")

while(is.null(sc)) {
  
  nsides <- sample(4:12, 1)
  
  S <- rolldie(times = 2, nsides = nsides, makespace = TRUE)
  
  S <- addrv(S, U = X1 + X2, V = ifelse(X1 < 4, 1, 0))
  
  pu <- marginal(S, vars = "U")
  
  pv <- marginal(S, vars = "V")
  
  UV <- marginal(S, vars = c("U", "V"))

  U <- DiscreteDistribution(supp = pu$U, prob = pu$probs)
  mu_u <- E(U)
  
  V <- DiscreteDistribution(supp = pv$V, prob = pv$probs)
  mu_v <- E(V)

  sol <- sum((UV$U - mu_u) * (UV$V - mu_v) * UV$probs)

  #sum((UV$U * UV$V) * UV$probs) - mu_u * mu_v
  
  sc <- num_to_schoice(sol, range = c(-5, 5), delta = 0.5, digits = 2)
}
```

Question
========
Un dado a `r nsides` facce viene lanciato 2 volte. Sia $U$ la variabile casuale che corrisponde alla somma dei punti ottenuti nei due lanci; sia $V$ la variabile casuale che assume valore 1 per punteggi minori a 4 nel primo lancio e zero altrimenti. Si trovi la covarianza tra $U$ e $V$.

```{r questionlist, echo = FALSE, results = "asis"}
answerlist(sc$questions, markup = "markdown")
```

Solution
========

  nsides <- sample(4:12, 1)
  
  S <- rolldie(times = 2, nsides = nsides, makespace = TRUE)
  
  S <- addrv(S, U = X1 + X2, V = ifelse(X1 < 4, 1, 0))
  
  pu <- marginal(S, vars = "U")
  
  pv <- marginal(S, vars = "V")
  
  UV <- marginal(S, vars = c("U", "V"))

  U <- DiscreteDistribution(supp = pu$U, prob = pu$probs)
  mu_u <- E(U)
  
  V <- DiscreteDistribution(supp = pv$V, prob = pv$probs)
  mu_v <- E(V)

  sol <- sum((UV$U - mu_u) * (UV$V - mu_v) * UV$probs)

  #sum((UV$U * UV$V) * UV$probs) - mu_u * mu_v
  
```{r solutionlist, echo = FALSE, results = "asis"}
answerlist(ifelse(sc$solutions, "True", "False"), markup = "markdown")
```

Meta-information
================
extype: schoice
exsolution: `r mchoice2string(sc$solutions)`
exname: e_prob_05

