```{r data generation, echo = FALSE, results = "hide"}
sc <- NULL
library("tidyverse")
library("prob")
library("distrEx")

while(is.null(sc)) {
  
  nsides <- sample(4:12, 1)
  
  S <- rolldie(times = 3, nsides = nsides, makespace = TRUE)
  
  S <- addrv(S, U = (X1 + X2 + X3)/3)
  
  pu <- marginal(S, vars = "U")
  
  discr_distr <- DiscreteDistribution(supp = pu$U, prob = pu$probs)

  sol <- sqrt(var(discr_distr))
  
  sc <- num_to_schoice(sol, range = c(0.1, 5), delta = 0.5, digits = 2)
}
```

Question
========
Un dado a `r nsides` facce viene lanciato 3 volte. Sia $U$ la variabile casuale che corrisponde alla media dei punti ottenuti nei tre lanci. Si trovi la deviazione standard di $U$.

```{r questionlist, echo = FALSE, results = "asis"}
answerlist(sc$questions, markup = "markdown")
```

Solution
========

  nsides <- sample(4:12, 1)
  
  S <- rolldie(times = 3, nsides = nsides, makespace = TRUE)
  
  S <- addrv(S, U = (X1 + X2 + X3)/3)
  
  pu <- marginal(S, vars = "U")
  
  discr_distr <- DiscreteDistribution(supp = pu$U, prob = pu$probs)

  sol <- sqrt(var(discr_distr))
  
```{r solutionlist, echo = FALSE, results = "asis"}
answerlist(ifelse(sc$solutions, "True", "False"), markup = "markdown")
```

Meta-information
================
extype: schoice
exsolution: `r mchoice2string(sc$solutions)`
exname: e_prob_04

